【裁判字號】    97,上訴,529
【裁判日期】    970630
【裁判案由】    毒品危害防制條例
【裁判全文】
臺灣高等法院臺南分院刑事判決         97年度上訴字第529號
上  訴  人  臺灣嘉義地方法院檢察署檢察官
上  訴  人
即  被  告  乙○○
                    現於台灣嘉義監獄鹿草分監
選任辯護人  張蓁騏  律師
上  訴  人
即  被  告  甲○○
                    現於臺灣臺南看守所
選任辯護人  汪玉蓮  律師
上列上訴人因被告違反毒品危害防制條例案件，不服臺灣嘉義地
方法院96年度訴字第1005號中華民國97年4月9日第一審判決（起
訴案號：臺灣嘉義地方法院檢察署96年度偵字第4503號、第4609
號、第5577號、第5614號、第5720號），提起上訴，本院判決如
下：
    主  文
原判決撤銷。
乙○○共同販賣第一級毒品（如附表一編號1至12），拾貳罪，
均累犯，各處如附表一編號1至12「處刑欄」所示之刑；又販賣
第一級毒品（如附表一編號13、14），貳罪，均累犯，各處如附
表一編號13、14「處刑欄」所示之刑；又明知為禁藥而轉讓（如
附表一編號15），累犯，處如附表一編號15「處刑欄」所示之刑
；應執行有期徒刑貳拾參年，扣案如附表二編號1所示第一級毒
品海洛因參拾柒包（合計淨重捌點捌參公克）均沒收銷燬之，附
表二編號3所示第二級毒品甲基安非他命參包（驗後淨重零點貳
陸公克）均沒收，販賣毒品所得財物其中扣案之新臺幣柒仟玖佰
元應與甲○○連帶沒收，另未扣案之新臺幣貳仟元沒收之，如全
部或一部不能沒收時，以其財產抵償之，扣案如附表二編號2、4
、5所示之物品均沒收之。
甲○○共同販賣第一級毒品（如附表一編號1至12），拾貳罪，
均累犯，各處如附表一編號1至12「處刑欄」所示之刑；應執行
有期徒刑貳拾壹年。扣案如附表二編號1所示第一級毒品海洛因
參拾柒包（合計淨重捌點捌參公克）均沒收銷燬之，扣案之販賣
毒品所得財物新臺幣柒仟玖佰元應與乙○○連帶沒收之，扣案之
附表二編號2、5所示之物品均沒收之。
    事  實
一、乙○○前於民國91年、92年間，先後因施用毒品案件，經本
    院判處應執行有期徒刑1年4月、應執行有期徒刑1年6月確定
    ，接續執行於95年1月10日縮短刑期假釋出監，並於同年7月
    1日縮刑期滿執行完畢。甲○○前於80年間，因販賣毒品之
    違反肅清煙毒條例等案件，經判決應執行有期徒刑15年確定
    ，經入監執行後，於88年7月8日假釋出監，並於95年11月4
    日假釋期滿，未經撤銷，視為執行完畢。竟均不知警惕，明
    知海洛因屬毒品危害防制條例所定之第一級毒品，不得非法
    持有、販賣；乙○○另明知甲基安非他命係經行政院衛生署
    公告列為禁藥之物品，亦屬毒品危害防制條例第2條第2項第
    2款列管之第二級毒品，不得非法持有及轉讓，猶分別：
  (一)乙○○及甲○○竟共同基於意圖營利販賣第一級毒品海洛因
    （以下簡稱海洛因）之犯意聯絡，分工由甲○○以其所使用
    吳浩任所有之行動電話0000000000號（未扣案）與附表一編
    號1至12所示對象聯絡、確認欲購海洛因之數量、金額後，
    再撥打乙○○所有使用之0000000000號行動電話，向之調取
    各次交易之海洛因數量後，旋由甲○○出面於附表一編號1
    至12所示時間、地點，將海洛因交付各該對象，並收取如附
    表一編號1至12所示之金錢之方式，先後於如附表一所示之
    時、地，連續販賣海洛因予李明潭、吳錫麒、吳浩任等人（
    時間、金額、及地點詳如附表一編號1至12所示），計販賣
    所得共新台幣（下同）7900元（嗣經警搜索而扣案）。
  (二)乙○○另基於轉讓禁藥之犯意，於附表一編號15所示時地轉
    讓不及10公克之甲基安非他命禁藥與米延祥1次。嗣經警方
    通訊監察上述行動電話通話內容而知上情，並於96年5月30
    日12時35分許由行政院海岸巡防署南部地區巡防局台南縣機
    動查緝隊在嘉義縣東石鄉龍港村港墘厝78號及被告乙○○所
    駕駛之車牌號碼8926-ＰＤ自用小客車內實施搜索，分別扣
    得如附表二所示之物。
二、乙○○經交保後，另基於意圖營利販賣海洛因之犯意，先以
    電話聯絡、確認李明潭需購買毒品數量後，隨即於附表一編
    號13、14所示時間、地點，以每次新臺幣（下同）1,000元
    之代價，販賣海洛因與李明潭共2次，計販賣所得共2000元
    （未扣案）。
三、案經嘉義縣警察局、行政院海岸巡防署南部地區巡防局移送
    及嘉義縣警察局朴子分局報告臺灣嘉義地方法院檢察署檢察
    官偵查起訴。
    理  由
壹、按被告以外之人於審判外之陳述，經當事人於審判程序同意
    作為證據，法院審酌該言詞陳述或書面陳述作成時之情況，
    認為適當者，亦得為證據。當事人、代理人或辯護人於法院
    調查證據時，知有第159條第1項不得為證據之情形，而未於
    言詞辯論終結前聲明異議，視為有前項之同意，刑事訴訟法
    第159條之5定有明文。查本件認定事實所援引之證據，關於
    證據能力，提示被告乙○○、甲○○及其等辯護人、檢察官
    均表示同意，而本院審酌該等審判外陳述作成當時之過程、
    內容、功能等情況綜合判斷，認具備合法可信之適當性保障
    而具證據能力，均得採為認定事實之基礎，合先敘明。
貳、
一、訊據被告甲○○對前揭事實欄一、(一)即附表一編號1至12所
    示各次販賣第一級毒品海洛因部分，除辯稱並未與被告乙○
    ○共同販賣海洛因犯行之外，餘均坦承無訛；至被告乙○○
    除就前揭事實欄所載之販賣第一級毒品海洛因及轉讓禁藥甲
    基安非他命部分坦承不諱外；亦否認於附表一編號1至12所
    示有與被告甲○○共同販賣海洛因犯行云云。被告甲○○之
    辯護意旨略以：被告甲○○已供出其上游為被告乙○○，應
    有毒品危害防制條例第17條規定之適用云云。
二、經查：
(一)被告甲○○、乙○○確有附表一編號1至12所示各次共同販
    賣毒品海洛因之事實，業據證人即購毒者李明潭、吳錫麒、
    吳浩任等人就其等於購毒前，均以電話與被告甲○○聯絡，
    並約定毒品數量、金額及交易時間、地點等情節，分別於警
    詢、偵查中證述綦詳如下；
  (1)附表一編號1至5部分：
    此部分犯罪事實，業據證人李明潭於警詢中供述：「（你如
    何與綽號『秋霖仔』之男子連絡購買海洛因毒品? 共幾次?
    ）我是用我使用之手機0000000000、00-0000000電話撥打他
    的行動電話0000000000、000000000號。我共向他購買5次海
    洛因毒品施用。我是於96年1月中旬開始向『秋霖仔』購買
    施用，陸陸續續向他購買，詳細時間日期我已忘了，至96年
    5月底他被查獲止，我共向他購買5次毒品，每次是以500元-
    1000元不等之金額在嘉義縣東石鄉副瀨村143之1號前購買1
    包海洛因毒品施用。…（你在電話中如何向綽號『秋霖仔』
    、綽號『清源』之男子稱要購買毒品?）我都跟他說: 大ㄟ
    ，人家寄我1仟。他就知道我要購買1000元海洛因毒品了，
    他們就將毒品送至我家前交易。以一手交錢一手交貨的方式
    交易的。」等語 (警卷第25頁)，及於偵查中證稱：「96年1
    月份開始向『秋霖仔』買了4、5次海洛因，每次買5百元或1
    千元，都是『秋霖仔』拿到我家給我，用我的手機00000000
    00及家裡電話00-0000000打他的手機0000000000、00000000
    00聯絡『秋霖仔』。(你的綽號為何?) 叫『阿潭』。」等語
    (偵卷第33、34頁)。
  (2)附表一編號6至7部分：
    此部分犯罪事實，業據證人吳錫麒於警詢供述：「（如何與
    綽號『秋霖仔』之男子連絡購買海洛因毒品？共幾次?）我
    是用我公用電話撥打他的行動電話。我共向他購買3次海洛
    因毒品。詳細時間日期我已忘了。我是於96年5月初-5月中
    旬撥打他持用之電話0000000000號，向他購買約3次毒品，
    交易地點都在東石鄉電信局前，我都是向他購買500元-1000
    元不等之金額購買1包小包的海洛因毒品。我都在電話中跟
    他說: 我黑奇啦。他就知道我要購買500元海洛因毒品了。
    然後再約定地點交易。是以一手交錢一手交貨的方式交易的
    。」等語（警卷第18、19頁），及偵查中證稱：「（向『秋
    林仔』買毒品如何連絡?）打他的0000000000電話與他連絡
    ，我約向他買3次海洛因，每次5百元，地點都是在東石鄉電
    信局買的。（電話如何指稱海洛因?）都是說『軟仔』，『5
    』指的是5百元。（對譯文中有你與『秋林仔』買責之對話
    ，有何意見?）是購買毒品的對話。（警察局稱有向『秋林
    仔』買過1千元的海洛因?）5百的有，1千元的也有。」（偵
    卷第98頁）、「從96年5月底，向甲○○拿了2次各1千元的
    海洛因，2次間隔了幾天，都是用我家的電話0000000打給甲
    ○○0000000000手機給他，再約在東石鄉○○○○路橋下，
    由甲○○將海洛因拿到該處給我，我再將錢給甲○○。」等
    語 (偵卷第92頁)。
  (3)附表一編號8至12部分：
    此部分犯罪事實，業據證人吳浩任於警詢中供稱：「（你在
    電話中如何向綽號『秋霖仔』之男子稱要購買毒品？）我都
    跟他說: 秋霖兄，你方便嗎？我要10斤。他就知道我要過去
    購買1000元海洛因毒品了。（10斤是代表何意?）是新台幣1
    000元的簡稱。我和秋霖仔是以一手交錢一手交貨的方式交
    易的」等語。(警卷第11-12頁)、「從96年4、5月間，向甲
    ○○拿了約5次，每次拿5百元或1千元的海洛因，每隔幾天
    向他拿1次，起先我是到他東石鄉副瀨村住處直接跟甲○○
    拿的，後來是用我0000000000或公共電話打甲○○的手概，
    我叫他『秋霖兄』（台語），他叫我『壞仔』（台語），約
    在東石鄉○○○○村○○○道路橋下，由甲○○將海洛因拿
    拾我，我再將錢給玉秋霖，甲○○沒有跟我說毒品來源，我
    不知道甲○○毒品來源，我打給他時，他有時會說要等一下
    ，他先跟別人調」等語。(偵二卷第69頁)。
(二)
  (1)次被告乙○○、甲○○於案發前後，各持用門號0000000000
    號、門號0000000000號行動電話乙節，分據被告乙○○、甲
    ○○坦承無訛。而嘉義縣警察局獲報向臺灣嘉義地方法院檢
    察署檢察官聲請自96年5月3日上午10時起至96年6月1日上午
    10時止，對被告甲○○所持用門號0000000000號行動電話實
    施通訊監察；行政院海岸巡防署南部地區巡防局亦向臺灣臺
    南地方法院檢察署檢察官聲請自96年5月11日上午10時起至9
    6年6月8日上午10時止，對被告乙○○所持用門號000000000
    0號行動電話實施通訊監察，並分別製作通訊監察譯文等節
    ，亦有各署96年5月2日96年嘉檢國盈聲監字第434號通訊監
    察書、96年5月10日96年南檢瑞術聲監（續）字第000414號
    通訊監察書、通聯紀錄暨各筆通聯之通訊監察譯文等件在卷
    可稽（見嘉義縣警察局警一卷第28至56頁、行政院海岸巡防
    署南部地區巡防局臺南縣機動查緝隊警三卷第42至47頁）。
    由96年5月5日上午8時1分許，證人吳浩任以其門號000000
    0000號行動電話（代號Ｂ）撥打被告甲○○所有門號000000
    0000號行動電話（代號Ａ）通訊監察譯文：「Ｂ：秋霖兄，
    我壞仔」「Ａ：嗯」「Ｂ：現在有方便嗎？」「Ａ：安怎？
    」「Ｂ：有10斤？」「Ａ：我叫他再打給你，還是我打這支
    給你」「Ｂ：好，多久？」「Ａ：10幾分鐘」「Ｂ：好」；
    同日8時2分許，被告甲○○旋撥打被告乙○○所持門號00
    00000000號行動電話（代號Ｃ）之通訊監察譯文：「Ａ：現
    在人家要」「Ｃ：硬的還是軟的？」「Ａ：軟的」「Ｃ：是
    喔，東石喔」「Ａ：嗯，壞仔ㄟ」「Ｃ：好」；緊接於同
    日8時14分許，被告甲○○再以同支行動電話與證人吳浩任
    所持前開行動電話聯繫之通訊監察譯文：「Ａ：過來涵洞這
    裡」「Ｂ：好！我馬上到」等節（見警一卷第28、29頁）以
    觀，被告乙○○若非居於海洛因提供者角色，被告甲○○豈
    有即時與之聯繫，表示有人有意購毒之必要？又被告甲○○
    與乙○○若非基於共同販賣之意思，被告乙○○又何必先行
    確認購毒之人何者，並為肯否之表示，方由被告甲○○出面
    與證人吳浩任交易之理？而前揭通訊監察譯文亦與前揭證人
    吳浩任證述伊向被告甲○○之購毒模式（即由被告甲○○出
    面與證人吳浩任交易販賣海洛因）相符，是以，證人即共犯
    甲○○迭於偵查中及原審審理時證述附表一編號1至12所示
    販賣海洛因之來源，均係透過被告蔡秋源取得乙節，尚非虛
    構。
  (2)又查，證人吳浩任於96年5月5日上午8時許向被告甲○○購
    入海洛因時，被告甲○○確即向被告乙○○調貨乙節，業如
    前述，再參以前述通訊監察譯文之內容：某持用門號0000
    000000號行動電話之男子（代號Ｂ）於96年5月14日撥打被
    告甲○○所有0000000000號行動電話（代號Ａ）對話：「Ｂ
    ：有東西嗎？」「Ａ：軟的」「Ｂ：嗯」「Ａ：清源用3包
    給我，要叫我那個，我還沒有用出去ㄟ」「Ｂ：那一點給我
    」「Ａ：你有跟他講嗎？」「Ｂ：他問我你那裡有嗎？」「
    Ａ：好啊」…（見警一卷第35頁）；前開持用門號000000
    0000號行動電話之男子（代號Ｂ）於96年5月24日撥打被告
    甲○○所有0000000000號行動電話（代號Ａ）對話：「Ｂ：
    你要過來了嗎？」「Ａ：清源沒有拿過去喔，我在忙，我叫
    清源拿過去」「Ｂ：沒有，我從10點多等到現在」「Ａ：我
    打給他看看」；被告甲○○接獲上開電話後，隨即撥打被
    告乙○○所持門號0000000000號行動電話（代號Ｃ）之通訊
    監察譯文：「Ａ：黑糖的你沒有拿過去喔」「Ｃ：沒有」「
    Ａ：他打電話來」「Ｃ：你跟他講，他現在有欠我，不敢打
    給我，你跟他說沒有了」「Ｃ：好」（見警一卷第39頁）；
    被告甲○○於96年5月23日12時19分許，以其持用0000000
    000號行動電話（代號Ａ）撥打被告乙○○所持用門號00000
    00000號行動電話（代號Ｃ）對話：「Ａ：你厝ㄟ剩下5包而
    已？」「Ｃ：剩下那些而已！」「Ａ：怎麼那麼少？」「Ｃ
    ：對啊！」「Ａ：你是拿一半嗎？」「Ｃ：是啊，我又用部
    分下去啦」「Ａ：嗯」「Ｃ：如果都沒有，我現在要回去了
    」「Ａ：他聯絡一下東西啊」「Ｃ：你那裡多少錢？」「Ａ
    ：2萬6」「Ｃ：我的部分你聽不懂？」「Ｃ：2萬4不要講，
    看你的」「Ａ：喔，安ㄟ你的有7、8仟元」「Ｃ：我的」「
    Ａ：嗯，我賣10包」「Ｃ：是啊」「Ａ：10包，那一個欠50
    0，我注1包，差不多8有啦」「Ｃ：好啦，我還欠1萬元」「
    Ａ：嗯」「Ｃ：那我叫他拿下來，要3萬6」「Ａ：3萬6喔」
    「Ｃ：本就3萬6了」「Ａ：好啦」；被告甲○○於96年5
    月24日8時49分許，以其持用0000000000號行動電話（代號
    Ａ）撥打被告乙○○所持用門號0000000000號行動電話（代
    號Ｃ）對話：「Ａ：無半包了，過來拿錢啦，順便拿2包過
    來」「Ｃ：我過去，我在外面了」「Ａ：好啦」（見警一卷
    第52頁）等情，可見被告甲○○與被告乙○○間不僅彼此不
    問價格即互為支援、調取海洛因，更不乏論及現存海洛因數
    量、販毒所得、購入毒品成本等內容，顯見被告甲○○非僅
    單純居於下游向上游即被告乙○○購入海洛因之地位。再由
    證人即共犯甲○○於原審審理時，亦指證伊曾「海洛因賣掉
    再把錢交給乙○○」；有時「當面拿錢給乙○○」等語（見
    原審卷第104頁），亦與前揭通訊監察譯文所顯示對話情節
    無悖。顯可證明被告乙○○負責提供海洛因貨源，再由被告
    甲○○出面與他人交易，被告甲○○事前或事後再將販毒所
    得交與被告乙○○乙節非虛，益徵被告甲○○、乙○○應係
    基於共同販賣海洛因之犯意聯絡，並互為分工之共犯結構至
    明。其二人辯稱並未共同販賣海洛因與附表一編號1至12號
    之對象云云，即難憑採。
(三)此外，並有前揭通訊監察書、通聯紀錄暨與證人吳錫麒、吳
    浩任、李明潭於警詢、偵查中證述情節相符之通聯調閱查詢
    單、通訊監察譯文、車牌號碼Ｇ7-0435自用小客車車籍查詢
    單、車牌號碼8926-ＰＤ自用小客車車籍查詢單、搜索扣押
    筆錄、扣押物品目錄表、搜索扣押情形及扣押物品照片、被
    告乙○○、甲○○及證人李明潭分別採尿送驗之高雄市立凱
    旋醫院濫用藥物尿液檢驗報告3份（均呈鴉片類、安非他命
    類陽性反應）等件附卷可證。又自被告乙○○所駕駛之車牌
    號碼8926-ＰＤ自用小客車內實施搜索，所扣得檢品37包經
    送鑑後，均含第一級第6項毒品海洛因成分，合計淨重8.83
    公克（空包裝重11.63公克），純度31.16％，純質淨重2.75
    公克乙節，亦有法務部調查局96年7月2日調科壹字第096230
    54330號鑑定書在卷可稽（見偵一卷第82頁），綜上，被告
    乙○○、甲○○共同於附表一編號1至12所示時、地、方式
    販賣海洛因與附表一編號1至12所示對象乙節，應堪認定。
    至各次販毒數量、所得，除自前揭通訊監察譯文對話內容得
    窺知一二外，委難查得實情，而證人李明潭、吳錫麒、吳浩
    任既於警詢、偵查中證稱每次均向被告甲○○購買500元至1
    000元代價之海洛因，是除有前述通訊監察譯文可得比對交
    易金額而列於附表一所示販賣金額外，均以有利於被告甲○
    ○、乙○○之認定，而以每次500元為渠等販毒之代價。
三、被告乙○○於附表一編號13、14所示時、地販賣海洛因與李
    明潭部分：
(一)
  (1)此一部分事實，業據被告乙○○於本院審理時坦承不諱，核
    與證人李明潭於警詢時供述：「（你如何與綽號『清源』之
    男子連絡購買海洛因毒品? 共幾次?）我是用我使用之手機0
    000000000、00-0000000電話撥打他的行動電話0000000000
    號。我共向他購買2次海洛因毒品施用。第一次是於96年6月
    20日中午12時許向『清源』在我住處前以1仟元購買1小包海
    洛因毒品施用。第二次是於96年6月23日中午12時許向『清
    源』在我住處嘉義縣東石鄉副瀨村143之1號前以1仟元購買1
    小包海洛因毒品施用。(你在電話中如何向綽號『秋霖仔』
    、綽號『清源』之男子稱要購買毒品?) 我都跟他說: 大ㄟ
    ，人家寄我1仟。他就知道我要購買1000元海洛因毒品了，
    他們就將毒品送至我家前交易。以一手交錢一手交貨的方式
    交易的。」等語（警卷第25頁）及證人李明潭分別於96年6
    月26日、同年8月7日偵查中證稱：「（毒品來源？）向同村
    莊之乙○○及秋霖仔買的；…96年6月20、23日我請乙○○
    幫我拿了2次海洛因，每一次買1千元，總共2千元，錢拿給
    乙○○，乙○○再拿到我家交給我…」、「96年6月20幾日
    向乙○○拿海洛因2次，各1千元…乙○○再將海洛因送到我
    家，我還欠乙○○2千元等語之情節相符（見偵卷第33、87
    頁）。
  (2)雖證人李明潭於偵查中曾證稱：請乙○○幫伊「拿」海洛因
    等語，然證人李明潭於偵查中已先供證其毒品來源係向被告
    乙○○、甲○○「買的」等語，與其警詢中之供述相符，且
    證人李明潭先後證稱被告乙○○交付2次海洛因，不論是否
    實際交付金錢，每次確均以1千元作為取得海洛因之代價。
    衡情，販賣海洛因係違法重罪，非可公然為之，亦無公定之
    價格，而每次購買之價量，亦可能隨時依雙方間之關係深淺
    、資力、需求量及對行情之認知、來源是否充裕、查緝是否
    嚴謹，購買者被查獲時供述購買對象之可能性風險之評估等
    ，因而異其標準，並機動調整，非可一概而論。甚且，在警
    調積極查緝之下，非法交易風險及代價極高，取得來源管道
    隱密而困難，若非雙方本有特殊情誼（如至親好友）或其他
    特別原因考量，斷無甘冒承擔刑責之風險，而虧損或平價賣
    出之理。是以，證人李明潭於偵查中既結證係透過被告甲○
    ○方才認識被告乙○○（見偵卷第86頁），伊與被告乙○○
    又無特殊情誼關係，被告乙○○豈甘為交情疏淺之證人李明
    潭承擔刑責高風險，絲毫未取而無償交付或平價轉讓海洛因
    之理？更遑論證人李明潭自始至終均未提及海洛因當時交易
    行情、海洛因取得來源、請被告乙○○向何者購買海洛因等
    代購情事，從而證人李明潭係向被告乙○○「購買」毒品無
    訛。
  (3)證人李明潭雖於原審審理時翻異前詞，改證稱伊前後與被告
    乙○○同往購買海洛因2次。因伊不認識藥頭，方才請被告
    乙○○幫忙拿，錢還沒拿給乙○○；偵查中所證述6月20幾
    日向被告乙○○拿2次海洛因，被告乙○○有將海洛因送至
    伊住處，伊欠被告乙○○2千元乙節，是伊將被告甲○○誤
    認為被告乙○○，實際上伊陳證所指係被告甲○○交付2次
    海洛因與伊；伊之前係因私人原因而積欠被告乙○○2千元
    債務與購毒交易金額無關；每次均要被告乙○○幫忙調取2
    千元的海洛因，錢已經給了。每次2千元都已經給被告乙○
    ○，伊與被告乙○○一個人拿2千元云云（見原審卷第88至9
    6頁）。惟查，證人李明潭於偵查中即明確指證被告甲○○
    販賣海洛因4至5次，直至被告甲○○被抓後，就向被告乙○
    ○以每次1千元的代價拿過海洛因2次等語，則證人李明潭當
    無誤認被告甲○○、乙○○之可能。再者，證人李明潭既先
    供出伊所施用海洛因之來源係自被告甲○○處取得，實無故
    意誣陷被告乙○○，再供出被告乙○○亦為毒品上游之動機
    。又查證人李明潭於原審審理時就伊與被告乙○○一起購毒
    之情節，先稱並未當場交付購毒價金給被告乙○○（見原審
    卷第91頁），嗣又稱每次均先給付2千元給被告乙○○（見
    原審卷第95頁）；先稱藥頭2次各拿2千元的海洛因給被告乙
    ○○（見原審卷第91頁），嗣又稱「我們一個人拿2千元」
    云云，則證人李明潭究係付清購毒價款亦尚未付清？伊與被
    告乙○○一同購毒，每次向藥頭購買2千元，還是2人加總4
    千元？前後均見矛盾。且伊與被告乙○○合購海洛因2次，
    是否見到藥頭、被告乙○○交付多少價金給藥頭等節亦語多
    含糊。綜上各節，在在顯示證人李明潭於原審審理時證述情
    節，多為憑空虛捏，純係迴護被告乙○○故為不實之證詞，
    應以證人李明潭於偵查中所為之證言較為可信。至證人李明
    潭雖證以伊於偵查中，因繼續施用毒品致意識並不清楚云云
    ，惟觀諸證人李明潭於偵查中不僅先後供證販毒者有被告甲
    ○○、乙○○，並對交易次數、交易金額，甚而就伊與被告
    乙○○分別於96年6月20日、同年月23日交易毒品之日期均
    供述明確，顯難認證人李明潭於偵查中具結證述當時，有何
    意識不清情狀，此節，亦難憑採。
(二)此外，並有車牌號碼8926-ＰＤ自用小客車車籍查詢單、搜
    索扣押筆錄、扣押物品目錄表、搜索扣押情形及扣押物品照
    片、證人李明潭採尿送驗之高雄市立凱旋醫院濫用藥物尿液
    檢驗報告1份（呈鴉片類、安非他命類陽性反應）等件附卷
    可證。又警方自被告乙○○所駕駛之車牌號碼8926-ＰＤ自
    用小客車內實施搜索，所扣得檢品37包經送鑑後，均含第一
    級第6項毒品海洛因成分，合計淨重8.83公克（空包裝重11.
    63公克），純度31.16％，純質淨重2.75公克乙節，亦有法
    務部調查局96年7月2日調科壹字第09623054330號鑑定書在
    卷可稽（見偵一卷第82頁），被告乙○○所持有毒品數量非
    微，又分持數包，與販賣毒品者每每持有特定數量之毒品以
    供分裝銷售情節相符，綜上，被告乙○○於附表一編號13、
    14所示時、地販賣海洛因與證人李明潭2次之犯行，洵堪認
    定。
四、被告乙○○轉讓甲基安非他命與米延祥部分：
    此部分事實，業據被告乙○○坦承不諱，並經證人米延祥於
    偵查中證述被告乙○○於96年5月14日交付1包價值約1千元
    份量之禁藥甲基安非他命與伊，被告乙○○並未向伊收錢乙
    情無訛，復與前揭監聽譯文內容互核符實（見警三卷第42頁
    ），而得擔保真實性。另扣案自被告乙○○所駕駛系爭自用
    小客車內所查獲3包晶體，經送高雄醫學大學附設中和紀念
    醫院檢驗結果，確呈甲基安非他命（驗後淨重0.26公克），
    亦有該醫院96年8月21日檢驗報告1紙（見偵一卷第112頁）
    在卷可稽。是被告乙○○自白無償轉讓不足10公克之禁藥甲
    基安非他命與證人米延祥乙節，核與事實相符，應堪採信。
五、按海洛因係毒品危害防制條例第2條第2項第1款所定之第1級
    毒品，物稀價昂，其持有販賣者，政府查緝甚嚴，風險甚高
    ，且刑責甚重，被告與附表所示之購毒者，僅屬一般交情，
    自無甘冒重刑危險，平白轉讓之理。又按販賣海洛因乃違法
    行為，非可公然為之，亦無公定價格，容易分裝並增減份量
    ，而每次買賣之價量，輒因買賣雙方關係之深淺、資力、需
    求量及對行情之認知、來源是否充裕、查緝是否嚴緊、購買
    者被查獲時供出購買對象之風險評估等因素，而異其標準，
    非可一概而論，苟無利可圖，衡情應無甘冒被查緝之危險而
    平價無端代他人轉交之理。另參酌被告販賣毒品海洛因之利
    得，於本院審理時被告甲○○自承販賣壹包壹仟元海洛因可
    以賺1百元之毒品供己施用左右，被告乙○○自承販賣壹包
    五百元海洛因可以賺1至2百元左右（本院卷第144頁）。足
    證被告甲○○、乙○○販賣毒品應有營利之意圖，灼然甚明
    。
六、本件事證明確，被告2人確有如附表一編號1至12所示之共同
    販賣毒品海洛因犯行，被告乙○○另有如附表一編號13至14
    所示販賣毒品海洛因犯行，及如附表一編號15所示轉讓甲基
    安非他命之犯行均堪認定。
參、論罪科刑部分：
一、按甲基安非他命業經行政院衛生署於75年7月11日以衛署藥
    字第597627號公告列入藥物藥商管理法第16條第1款（即現
    行藥事法第22條第1款）之禁藥管理；嗣於79年10月9日再以
    衛署藥字第904142號公告，列入麻醉藥品管理條例第2條第4
    項（現行管制藥品管理條例第3條第2項）所定之「化學合成
    類麻醉藥品」管理，並明定於管制藥品管理條例第3條所指
    「管制藥品」，及毒品危害防制條例第2條所稱之第二級毒
    品。而上開列入禁藥之管理並未解除，為本院職權上所知悉
    。則轉讓甲基安非他命同時受藥事法及毒品危害防制條例之
    規範。次按藥事法第83條第1項係於93年4月21日修正公布，
    同年月23日施行，相較於毒品危害防制條例，新修正之藥事
    法為後法；依新修正之藥事法第83條第1項規定之轉讓禁藥
    罪之法定刑為「7年以下有期徒刑，得併科新臺幣5百萬元以
    下罰金」，均較毒品危害防制條例第8條第2項轉讓第二級毒
    品罪之法定刑「6月以上5年以下有期徒刑，得併科新臺幣70
    萬元以下罰金」為重，且毒品之範圍尚包括影響精神物質與
    其製品，而藥事之管理，亦非僅止於藥品之管理。又毒品未
    必經公告之禁藥，禁藥未必為毒品。再參酌藥事法之立法目
    的在於確保行政主管機關對於藥事之管理，藥事法第1條定
    有明文，而與毒品危害防制條例係保障國民健康之保護目的
    不同，是毒品危害防制條例與藥事法二者，並無必然之特別
    法與普通法關係。故除非轉讓之第二級毒品達毒品危害防制
    條例第8條第6項之一定數量（淨重10公克以上），經依法加
    重後之法定刑較藥事法第83條第1項之法定刑為重之情形外
    ，因藥事法第83條第1項為重法，自應優先適用藥事法處罰
    又本案被告乙○○於附表一編號15所示時地轉讓甲基安非他
    命1小包與米延祥，不論依據證人米延祥證述約係價值1千元
    份量之甲基安非他命，或是被告乙○○供述係轉讓2、3口份
    量之甲基安非他命之情，均無逾10公克之可能，自不得依毒
    品危害防制條例第8條第6項加重其刑，而應適用藥事法第83
    條第1項之規定論處。
二、按海洛因為毒品危害防制條例第2條第2項第1款所定之第一
    級毒品。又甲基安非他命係經行政院衛生署公告列為禁藥之
    物品，亦屬毒品危害防制條例第2條第2項第2款列管之第二
    級毒品。被告乙○○、甲○○就附表一編號1至12所示共同
    販賣海洛因與李明潭5次、吳錫麒2次、吳浩任5次及被告乙
    ○○就附表一編號13、14所示販賣海洛因與李明潭2次部分
    ，所為均係犯毒品危害防制條例第4條第1項之販賣第一級毒
    品罪。被告乙○○就事實欄一、(三)部分即附表一編號15所示
    犯行，係犯藥事法第83條第1項之轉讓禁藥罪。被告乙○○
    、甲○○各次持有第一級毒品或持有禁藥即第二級毒品甲基
    安非他命之低度行為，應為其等各次販賣第一級毒品或轉讓
    禁藥之高度行為所吸收，不另論罪。
三、又被告乙○○、甲○○就附表一編號1至12所示部分，有犯
    意聯絡及行為分擔，均為共同正犯。
四、又被告乙○○、甲○○分別有事實欄所載之前科及執行紀錄
    ，各有臺灣嘉義地方法院檢察署刑案資料查註紀錄表、臺灣
    高等法院被告前案紀錄表等件在卷可按，被告2人受徒刑之
    執行完畢，5年以內故意再犯有期徒刑以上之罪，均為累犯
    ，除毒品危害防制條例第4條第1項販賣第一級毒品罪之法定
    本刑為死刑或無期徒刑部分，依法均不得加重外，其餘均依
    法加重其刑，併此敘明。
五、被告乙○○就附表一編號1至14號所示部分、被告甲○○就
    附表一編號1至12所示各次販賣第一級毒品各罪間，犯意各
    別，各應分論併罰。公訴人認被告乙○○、甲○○所犯上開
    各罪間，具有反覆及延續性實施之特質，應屬集合犯乙節，
    尚有未洽。被告乙○○所犯附表一編號1至15號所示犯行，
    犯意各別，各應分論併罰。另被告乙○○就事實欄一、(三)部
    分即附表一編號15所示犯行，係犯藥事法第83條第1項之轉
    讓禁藥罪。起訴意旨認被告乙○○此部分係犯毒品危害防制
    條例第8條第2項轉讓第二級毒品罪，依前揭說明，尚有誤會
    ，並經原審、本院當庭諭知被告乙○○攸關藥事法第83條第
    1項之罪名（見原審卷第122 頁及本院卷第128頁審判筆錄）
    ，起訴法條尚有未洽，惟其基本事實相同，爰依刑事訴訟法
    第300條規定變更起訴所引用之法條。
六、又按毒品危害防制條例第17條：「供出毒品來源，因而破獲
    者，得減輕其刑」之規定，其立法理由係為鼓勵供出來源，
    俾擴大偵破，以宏效果，則所謂供出來源云者，當係指供出
    該毒品之來源，即供應者（俗稱「上游」或「前手」者）係
    屬何人，始有本條減輕其刑之適用。至僅供出共犯，自非此
    所謂之來源。又該條其立法意旨重在鼓勵具體供出其上游販
    毒者，俾資追查該毒梟前手及其上游毒品，擴大防制毒品成
    效，以杜絕毒品之蔓延與氾濫為目的，故凡觸犯該條所列舉
    之罪者，據實指陳其毒品所直接由來之人或地，並因而破案
    查獲者，即符合該條得減輕其刑之規定（最高法院89年度台
    上字第3970號判決參照）。被告乙○○為本件被告甲○○販
    賣毒品海洛因之共犯，並非本件被告甲○○販賣海洛因而被
    查獲毒品之來源或上手，已如前述，揆諸上開說明，被告甲
    ○○自無毒品危害防制條例第17條減輕其刑之適用，是被告
    甲○○暨其辯護人以被告甲○○於警詢、偵查中供出毒品來
    源，爰聲請依毒品危害防制條例第17條規定減輕其刑乙節，
    尚難謂與法相符。
七、再犯毒品危害防制條例第4條第1項之販賣第一級毒品罪，不
    分犯罪情節輕重，概處以法定刑死刑、無期徒刑，難免輕重
    失衡，倘有情輕法重情形，於裁判時自得適用刑法第59條酌
    量減輕其刑，以避免過嚴之刑罰，此參之司法院大法官釋字
    第263號解釋文自明。亦即，法院為避免刑罰過於嚴苛，於
    情輕法重之情況下，應合目的性裁量而有適用刑法第59條酌
    量減輕被告刑度之義務。又適用刑法第59條酌量減輕其刑時
    ，並不排除同法第57條所列舉10款事由之審酌（最高法院70
    年5月16日70年度第6次刑事庭長會議決議足供參考）。基於
    以上之理由，本院就販賣第一級毒品罪部分審酌：被告乙
    ○○、甲○○販賣海洛因之對象僅3人，次數分別為14次與1
    2次，得款亦僅有9,900元、7,900元，渠等販賣對象不多，
    所得不高，所販買之海洛因數量非鉅，核與一般毒梟販賣毒
    品多者上百公克，甚至以公斤計相較，其情節尚屬輕微，危
    害社會程度亦較輕；被告乙○○、甲○○所販賣之對象李
    明潭、吳錫麒、吳浩任原即有施用毒品習慣，並主動以電話
    聯絡被告甲○○、乙○○購買毒品，並非被告甲○○、乙○
    ○為圖利而引誘或積極向李明潭等人兜售，綜合上情，足認
    被告乙○○、甲○○所犯販賣第一級毒品罪之犯罪情狀顯可
    憫恕，被告乙○○等2人所犯販賣第一級毒品罪之法定刑為
    死刑、無期徒刑，若科以法定最輕刑度無期徒刑，猶嫌過重
    ，有傷一般國民對法律之情感，爰依刑法第59條規定酌減其
    刑。
肆、撤銷改判之理由
一、原審以被告事證已臻明確，因予論罪科刑，固非無見，但(1)
    包裝上開毒品海洛因之包裝袋，係被告所有供包裝上開毒品
    以防潮溼或裸露俾供犯販賣第一級毒品罪所用之物，應依毒
    品危害防制條例第19條第1項之規定宣告沒收之。原審將查
    獲之第一級毒品海洛因包裝袋依刑法第38條第1項第2款諭知
    沒收，容有未洽，(2)原判決就被告乙○○轉讓禁藥部份，於
    主文中諭知附表二編號4所示物品沒收，惟於附表一編號15
    「處刑欄」下則諭知附表二編號4、5所示物品沒收，另主文
    諭知附表二編號3號所示之物品沒收銷燬，惟於附表一編號1
    5「處刑欄」下則諭知附表二編號2所示物品沒收銷燬，二者
    前後不一，亦有未合，(3)原判決定執行刑時未依比例原則，
    因而只量處被告乙○○有期徒刑16年10月，被告甲○○有期
    徒刑15年10月，亦有未洽。
二、被告上訴意旨，請求從輕量刑，為無理由，檢察官上訴意旨
    ，認原判決定執行刑時未依比例原則為不當，則為有理由，
    且原判決亦有上開其餘可議之處，而屬無可維持，應由本院
    予以撤銷改判。爰審酌被告乙○○、甲○○俱年富力盛，不
    思上進，被告甲○○曾有販賣毒品之前科素行及執行紀錄，
    猶無視於毒品對於健康之戕害及國家杜絕毒品犯罪之禁令，
    復與被告乙○○共同販賣海洛因、渠等之分工方式及被告乙
    ○○另轉讓禁藥與他人之惡性；二人犯罪後坦承犯行等一切
    情狀，分別量處如附表一編號1至15所示之刑，並定其應執
    行刑如主文所示。
三、按毒品危害防制條例第18條前段規定：查獲之第一級、第二
    級毒品，不問屬於犯人與否，沒收銷燬之。而被告經法院為
    有罪之科刑判決時，查獲之毒品，與被告本案所犯並經法院
    諭知有罪者，若全然無關，固不得於該有罪判決之主刑下宣
    告沒收；至查獲之毒品，與被告被訴之本案非全然無關，被
    告自應於主刑下宣告沒收（最高法院94年度台上字第1227號
    裁判意旨參照）。查附表二編號1所示自被告乙○○系爭自
    小客車內查獲白粉海洛因37包含第一級毒品海洛因（驗後合
    計淨重8.83公克）；附表二編號3所示3包晶體含甲基安非他
    命，業如前述，即應依同條例第18條第1項前段規定，均諭
    知沒收銷燬之。
四、
(一)扣案如附表二編號2號所示之前開毒品外包裝37只（海洛因
    ），既係被告乙○○所有，用以包裹第一級毒品，防其裸露
    、逸出、潮濕，便於持有藉以販賣或轉讓他人施用毒品之用
    ，應依毒品危害防制條例第19條第1項之規定各於販賣海洛
    因之項下宣告沒收之。附表二編號5所示行動電話1支（門號
    0000000000號），係被告二人或被告乙○○供販賣第一級毒
    品所用之物品，已經認定，且係被告乙○○所有，業據其供
    陳在卷（見警三卷第21頁、原審卷第115頁審判筆錄），應
    依毒品危害防制條例第19條第1項前段規定宣告沒收。另附
    表二編號4所示之甲基安非他命外包裝袋3個係被告乙○○所
    有供其犯轉讓禁藥罪所用之物，應依刑法第38條第1項第2款
    之規定沒收。
(二)而未扣案之0000000000號行動電話，於案發當時固係由被告
    甲○○持用，作為販毒之用，業據被告甲○○坦承無誤（見
    警一卷第7頁）。惟毒品危害防制條例第19條第1項之義務沒
    收規定，仍應有刑法第38條第1項第3款、第3項前段之適用
    ，亦即仍以屬於犯人所有者為限，始得沒收（最高法院94年
    度台上字第4265號、第1037號裁判意旨參照）。查前開行動
    電話門號係證人吳浩任向全虹企業股份有限公司申請易通卡
    使用，並借予被告甲○○使用乙節，業據證人吳浩任於警詢
    陳證無誤（見警一卷第11頁），復有該公司出具之行動電話
    基本資料乙紙在卷可稽（見警一卷第63頁），參照上揭判決
    意旨，既非被告所有即無從宣告沒收，附此敘明。至附表二
    編號7所示被告甲○○所持第二級毒品安非他命9包，既與本
    案犯罪事實之認定無關，依主從不可分原則及前揭判決意旨
    ，即不得一併宣告沒收銷燬（最高法院96年度台上字第85號
    裁判亦同此見解）。
(三)末按毒品危害防制條例第19條第1項係採相對義務沒收主義
    ，而刑法沒收之物，雖指原物，但金錢為代替物，重在兌換
    價值，而不在原物，自難拘泥於沒收原物之理論，認沒收販
    賣毒品所得之金錢，以當場搜獲扣押者為限，是苟能證明其
    為販賣毒品所得之金錢，均應予以沒收，最高法院71年臺覆
    字第2號判例參照。本件自被告甲○○處起獲其所有之現金1
    萬9,700元業經扣案登帳入庫，且於裁判時仍存在且扣押中
    ，其中被告甲○○、乙○○如附表一編號1至12所示販賣海
    洛因所得之款項7,900元，即無「全部或一部不能沒收」之
    情形，逕諭知沒收即可（臺灣高等法院暨所屬法院88年法律
    座談會刑事類提案第29號法律問題審查暨研討結論參照）。
    至被告乙○○如附表一編號13、14所示販賣海洛因與李明潭
    2次，因而獲得2000元金錢，係違反毒品危害防制條例第4條
    第1項之罪所得之財物，雖未扣案仍應依同條例第19條第1項
    後段之規定宣告沒收，如全部或一部不能沒收時，以其財產
    抵償之。另附表二編號8至18之物品，尚與被告乙○○、甲
    ○○共同販賣、被告乙○○販賣海洛因及轉讓安非他命之犯
    行無關，亦無積極證據證明上開扣案物品確係供本件犯行所
    用或所得或所生之物，爰不併予宣告沒收。證人李明潭於原
    審審理時證述情節顯然與伊於偵查中結證情節互有抵觸，是
    否涉有偽證罪嫌，宜由檢察官另行處理，併此敘明。
伍、論罪法條
一、刑事訴訟法第369條第1項前段、第364條、第299條第1項前
    段、第300條。
二、毒品危害防制條例第4條第1項、第18條第1項前段、第19條
    第1項。
三、藥事法第83條第1項。
四、刑法第11條前段、第28條、第59條、第51條第5款、第47條
    第1項、第38條第1項第2款。
本案經檢察官羅清溪到庭執行職務。
中    華    民    國    97    年    6     月    30    日
                  刑事第四庭  審判長法  官  吳志誠
                                    法  官  陳珍如
                                    法  官  羅心芳
以上正本證明與原本無異。
如不服本判決，應於收受本判決後十日內向本院提出上訴書狀。
其未敘述上訴理由者並得於提起上訴後十日內向本院補提理由書
狀（均須按他造當事人之人數附繕本）「切勿逕送上級法院」。
                                    書記官  蔡振豐
中    華    民    國    97    年    7     月    3     日
附錄：本判決論罪科刑條文
毒品危害防制條例第4條第1項
製造、運輸、販賣第一級毒品者，處死刑或無期徒刑；處無期徒
刑者，得併科新臺幣1千萬元以下罰金。
毒品危害防制條例第8條第2項
轉讓第二級毒品者，處6月以上5年以下有期徒刑，得併科新臺幣
70萬元以下罰金。
藥事法第83條第1項
明知為偽藥或禁藥，而販賣、供應、調劑、運送、寄藏、牙保、
轉讓或意圖販賣而陳列者，處7年以下有期徒刑，得併科新臺幣5
百萬元以下罰金。
附表一：
 ┌─┬───┬───┬──┬─────┬──────┬───┬─────────────────┐
 │編│行為人│對  象│方式│時    間  │販 賣 地 點 │金  額│處刑                              │
 │號│      │      │    │          │            │(新臺 │（行為人所犯罪名及其宣告刑）      │
 │  │      │      │    │          │            │幣)   │                                  │
 ├─┼───┼───┼──┼─────┼──────┼───┼─────────────────┤
 │1 │乙○○│李明潭│販賣│96年5月22 │嘉義縣東石鄉│1000元│乙○○、甲○○共同販賣第一級毒品，│
 │  │甲○○│      │    │日11時許  │副瀨村143之1│      │均累犯，依序處有期徒刑拾伍年肆月、│
 │  │      │      │    │          │號李明潭住處│      │拾伍年參月。扣案如附表二編號1所示 │
 │  │      │      │    │          │            │      │第一級毒品海洛因參拾柒包（合計淨重│
 │  │      │      │    │          │            │      │捌點捌參公克）均沒收銷燬；附表二編│
 │  │      │      │    │          │            │      │號2及5所示物品均沒收。販賣毒品所得│
 │  │      │      │    │          │            │      │財物新臺幣壹仟元連帶沒收。        │
 ├─┼───┼───┼──┼─────┼──────┼───┼─────────────────┤
 │2 │乙○○│李明潭│販賣│96年5月23 │嘉義縣東石鄉│ 500元│乙○○、甲○○共同販賣第一級毒品，│
 │  │甲○○│      │    │日9時許   │副瀨村143之1│      │均累犯，依序處有期徒刑拾伍年參月、│
 │  │      │      │    │          │號李明潭住處│      │拾伍年貳月。扣案如附表二編號1所示 │
 │  │      │      │    │          │            │      │第一級毒品海洛因參拾柒包（合計淨重│
 │  │      │      │    │          │            │      │捌點捌參公克）均沒收銷燬；附表二編│
 │  │      │      │    │          │            │      │號2及5所示物品均沒收。販賣毒品所得│
 │  │      │      │    │          │            │      │財物新臺幣伍佰元連帶沒收。        │
 ├─┼───┼───┼──┼─────┼──────┼───┼─────────────────┤
 │3 │乙○○│李明潭│販賣│96年5月24 │嘉義縣東石鄉│ 500元│乙○○、甲○○共同販賣第一級毒品，│
 │  │甲○○│      │    │日10時許  │副瀨村143之1│      │均累犯，依序處有期徒刑拾伍年參月、│
 │  │      │      │    │          │號李明潭住處│      │拾伍年貳月。扣案如附表二編號1所示 │
 │  │      │      │    │          │            │      │第一級毒品海洛因參拾柒包（合計淨重│
 │  │      │      │    │          │            │      │捌點捌參公克）均沒收銷燬；附表二編│
 │  │      │      │    │          │            │      │號2及5所示物品均沒收。販賣毒品所得│
 │  │      │      │    │          │            │      │財物新臺幣伍佰元連帶沒收。        │
 ├─┼───┼───┼──┼─────┼──────┼───┼─────────────────┤
 │4 │乙○○│李明潭│販賣│96年5月28 │嘉義縣東石鄉│ 500元│乙○○、甲○○共同販賣第一級毒品，│
 │  │甲○○│      │    │日6時許   │副瀨村143之1│      │均累犯，依序處有期徒刑拾伍年參月、│
 │  │      │      │    │          │號李明潭住處│      │拾伍年貳月。扣案如附表二編號1所示 │
 │  │      │      │    │          │            │      │第一級毒品海洛因參拾柒包（合計淨重│
 │  │      │      │    │          │            │      │捌點捌參公克）均沒收銷燬；附表二編│
 │  │      │      │    │          │            │      │號2及5所示物品均沒收。販賣毒品所得│
 │  │      │      │    │          │            │      │財物新臺幣伍佰元連帶沒收。        │
 ├─┼───┼───┼──┼─────┼──────┼───┼─────────────────┤
 │5 │乙○○│李明潭│販賣│96年5月29 │嘉義縣東石鄉│ 500元│乙○○、甲○○共同販賣第一級毒品，│
 │  │甲○○│      │    │日13時許  │副瀨村143之1│      │均累犯，依序處有期徒刑拾伍年參月、│
 │  │      │      │    │          │號李明潭住處│      │拾伍年貳月。扣案如附表二編號1所示 │
 │  │      │      │    │          │            │      │第一級毒品海洛因參拾柒包（合計淨重│
 │  │      │      │    │          │            │      │捌點捌參公克）均沒收銷燬；附表二編│
 │  │      │      │    │          │            │      │號2及5所示物品均沒收。販賣毒品所得│
 │  │      │      │    │          │            │      │財物新臺幣伍佰元連帶沒收。        │
 ├─┼───┼───┼──┼─────┼──────┼───┼─────────────────┤
 │6 │乙○○│吳錫麒│販賣│96年5月4日│嘉義縣東石鄉│1000元│乙○○、甲○○共同販賣第一級毒品，│
 │  │甲○○│      │    │11時許    │東石村某電訊│      │均累犯，依序處有期徒刑拾伍年肆月、│
 │  │      │      │    │          │局          │      │拾伍年參月。扣案如附表二編號1所示 │
 │  │      │      │    │          │            │      │第一級毒品海洛因參拾柒包（合計淨重│
 │  │      │      │    │          │            │      │捌點捌參公克）均沒收銷燬；附表二編│
 │  │      │      │    │          │            │      │號2及5所示物品均沒收。販賣毒品所得│
 │  │      │      │    │          │            │      │財物新臺幣壹仟元連帶沒收。        │
 ├─┼───┼───┼──┼─────┼──────┼───┼─────────────────┤
 │7 │乙○○│吳錫麒│販賣│96年5月16 │嘉義縣東石鄉│ 500元│乙○○、甲○○共同販賣第一級毒品，│
 │  │甲○○│      │    │日10時許  │東石村某電訊│      │均累犯，依序處有期徒刑拾伍年參月、│
 │  │      │      │    │          │局          │      │拾伍年貳月。扣案如附表二編號1所示 │
 │  │      │      │    │          │            │      │第一級毒品海洛因參拾柒包（合計淨重│
 │  │      │      │    │          │            │      │捌點捌參公克）均沒收銷燬；附表二編│
 │  │      │      │    │          │            │      │號2及5所示物品均沒收。販賣毒品所得│
 │  │      │      │    │          │            │      │財物新臺幣伍佰元連帶沒收。        │
 ├─┼───┼───┼──┼─────┼──────┼───┼─────────────────┤
 │8 │乙○○│吳浩任│販賣│96年5月4日│嘉義縣東石鄉│ 500元│乙○○、甲○○共同販賣第一級毒品，│
 │  │甲○○│      │    │10時許    │省道臺61線  │      │均累犯，依序處有期徒刑拾伍年參月、│
 │  │      │      │    │          │公路某涵洞  │      │拾伍年貳月。扣案如附表二編號1所示 │
 │  │      │      │    │          │            │      │第一級毒品海洛因參拾柒包（合計淨重│
 │  │      │      │    │          │            │      │捌點捌參公克）均沒收銷燬；附表二編│
 │  │      │      │    │          │            │      │號2及5所示物品均沒收。販賣毒品所得│
 │  │      │      │    │          │            │      │財物新臺幣伍佰元連帶沒收。        │
 ├─┼───┼───┼──┼─────┼──────┼───┼─────────────────┤
 │9 │乙○○│吳浩任│販賣│96年5月5日│嘉義縣東石鄉│1000元│乙○○、甲○○共同販賣第一級毒品，│
 │  │甲○○│      │    │8時許     │省道臺61線  │      │均累犯，依序處有期徒刑拾伍年肆月、│
 │  │      │      │    │          │公路某涵洞  │      │拾伍年參月。扣案如附表二編號1所示 │
 │  │      │      │    │          │            │      │第一級毒品海洛因參拾柒包（合計淨重│
 │  │      │      │    │          │            │      │捌點捌參公克）均沒收銷燬；附表二編│
 │  │      │      │    │          │            │      │號2及5所示物品均沒收。販賣毒品所得│
 │  │      │      │    │          │            │      │財物新臺幣壹仟元連帶沒收。        │
 ├─┼───┼───┼──┼─────┼──────┼───┼─────────────────┤
 │10│乙○○│吳浩任│販賣│96年5月7日│嘉義縣東石鄉│ 900元│乙○○、甲○○共同販賣第一級毒品，│
 │  │甲○○│      │    │9時許     │省道臺61線  │      │均累犯，依序處有期徒刑拾伍年肆月、│
 │  │      │      │    │          │公路某涵洞  │      │拾伍年參月。扣案如附表二編號1所示 │
 │  │      │      │    │          │            │      │第一級毒品海洛因參拾柒包（合計淨重│
 │  │      │      │    │          │            │      │捌點捌參公克）均沒收銷燬；附表二編│
 │  │      │      │    │          │            │      │號2及5所示物品均沒收。販賣毒品所得│
 │  │      │      │    │          │            │      │財物新臺幣玖佰元連帶沒收。        │
 ├─┼───┼───┼──┼─────┼──────┼───┼─────────────────┤
 │11│乙○○│吳浩任│販賣│96年5月15 │嘉義縣東石鄉│ 500元│乙○○、甲○○共同販賣第一級毒品，│
 │  │甲○○│      │    │日8時許   │三家村三塊厝│      │均累犯，各處有期徒刑拾伍年參月、拾│
 │  │      │      │    │          │段三家小段某│      │伍年貳月。扣案如附表二編號1所示第 │
 │  │      │      │    │          │處          │      │一級毒品海洛因參拾柒包（合計淨重捌│
 │  │      │      │    │          │            │      │點捌參公克）均沒收銷燬；附表二編號│
 │  │      │      │    │          │            │      │2及5所示物品均沒收。販賣毒品所得財│
 │  │      │      │    │          │            │      │物新臺幣伍佰元連帶沒收。          │
 ├─┼───┼───┼──┼─────┼──────┼───┼─────────────────┤
 │12│乙○○│吳浩任│販賣│96年5月15 │嘉義縣東石鄉│ 500元│乙○○、甲○○共同販賣第一級毒品，│
 │  │甲○○│      │    │日12時許  │三家村三塊厝│      │均累犯，依序處有期徒刑拾伍年參月、│
 │  │      │      │    │          │段三家小段某│      │拾伍年貳月。扣案如附表二編號1所示 │
 │  │      │      │    │          │處          │      │第一級毒品海洛因參拾柒包（合計淨重│
 │  │      │      │    │          │            │      │捌點捌參公克）均沒收銷燬；附表二編│
 │  │      │      │    │          │            │      │號2及5所示物品均沒收。販賣毒品所得│
 │  │      │      │    │          │            │      │財物新臺幣伍佰元連帶沒收。        │
 ├─┼───┼───┼──┼─────┼──────┼───┼─────────────────┤
 │13│乙○○│李明潭│販賣│96年6月20 │嘉義縣東石鄉│1000元│乙○○販賣第一級毒品，累犯，處有期│
 │  │      │      │    │日        │副瀨村143之1│      │徒刑拾伍年肆月。扣案如附表二編號1 │
 │  │      │      │    │          │號李明潭住處│      │所示第一級毒品海洛因參拾柒包（合計│
 │  │      │      │    │          │            │      │淨重捌點捌參公克）均沒收銷燬；附表│
 │  │      │      │    │          │            │      │二編號2及5所示物品均沒收。販賣毒品│
 │  │      │      │    │          │            │      │所得財物新臺幣壹仟元沒收，如全部或│
 │  │      │      │    │          │            │      │一部不能沒收時，以其財產抵償之。  │
 ├─┼───┼───┼──┼─────┼──────┼───┼─────────────────┤
 │14│乙○○│李明潭│販賣│96年6月23 │嘉義縣東石鄉│1000元│乙○○販賣第一級毒品，累犯，處有期│
 │  │      │      │    │日        │副瀨村143之1│      │徒刑拾伍年肆月。扣案如附表二編號1 │
 │  │      │      │    │          │號李明潭住處│      │所示第一級毒品海洛因參拾柒包（合計│
 │  │      │      │    │          │            │      │淨重捌點捌參公克）均沒收銷燬；附表│
 │  │      │      │    │          │            │      │二編號2及5所示物品均沒收。販賣毒品│
 │  │      │      │    │          │            │      │所得財物新臺幣壹仟元沒收，如全部或│
 │  │      │      │    │          │            │      │一部不能沒收時，以其財產抵償之。  │
 ├─┼───┼───┼──┼─────┼──────┼───┼─────────────────┤
 │15│乙○○│米延祥│轉讓│96年5月14 │嘉義縣東石鄉│ 無償 │乙○○明知為禁藥而轉讓，累犯，處有│
 │  │      │      │    │日        │某快速道路某│      │期徒刑拾月。扣案如附表二編號3所示 │
 │  │      │      │    │          │處          │      │第二級毒品甲基安非他命參包（驗後淨│
 │  │      │      │    │          │            │      │重零點貳陸公克）均沒收銷燬；附表二│
 │  │      │      │    │          │            │      │編號4所示物品均沒收。             │
 └─┴───┴───┴──┴─────┴──────┴───┴─────────────────┘
 附表二：
┌─┬────────────┬───┬─────────────────┐
│編│ 品名                   │所有人│    應 否 沒 收 及 沒 收 依 據    │
│號│                        │      │                                  │
├─┼────────────┼───┼─────────────────┤
│1 │第一級毒品海洛因參拾柒包│乙○○│當場查獲之第一級毒品應依毒品危害防│
│  │（合計淨重捌點捌參公克，│      │制條例第18條第1項前段規定沒收銷燬 │
│  │純度31.16％，純質淨重2.7│      │之。                              │
│  │5公克）                 │      │                                  │
├─┼────────────┼───┼─────────────────┤
│2 │前開海洛因外包裝袋參拾柒│乙○○│供犯販賣第一級毒品罪所用之物應依毒│
│  │只                      │      │品危害防治條例第19條第1項前段規定 │
│  │                        │      │沒收。                            │
├─┼────────────┼───┼─────────────────┤
│3 │甲基安非他命參包（驗後淨│乙○○│當場查獲之知知第二級毒品應依毒品危│
│  │重零點貳陸公克）        │      │害防制條例第18條第1項前段規定沒收 │
│  │                        │      │銷燬之。                          │
├─┼────────────┼───┼─────────────────┤
│4 │上開甲基安非他命外包裝袋│乙○○│依刑法第38條第1項第2款規定沒收。  │
│  │參只                    │      │                                  │
├─┼────────────┼───┼─────────────────┤
│5 │摩托羅拉牌型號（門號0989│乙○○│供犯販賣第一級毒品罪所用之物依毒品│
│  │386662號）手機壹支      │      │危害防制條例第19條第1項前段規定沒 │
│  │                        │      │收。                              │
├─┼────────────┼───┼─────────────────┤
│6 │新臺幣壹萬玖仟柒佰元    │甲○○│其中新臺幣柒仟玖佰元為販賣毒品所得│
│  │                        │      │，應依毒品危害防制條例第19條第1項 │
│  │                        │      │前段沒收，餘款不另沒收。          │
├─┼────────────┼───┼─────────────────┤
│7 │安非他命玖包（驗前總純質│甲○○│依最高法院96年度台上字第85號裁判意│
│  │淨重13.21公克)          │      │旨，不併予宣告沒收。              │
├─┼────────────┼───┼─────────────────┤
│8 │中型夾鍊袋壹包          │乙○○│不沒收                            │
│  │                        │      │                                  │
├─┼────────────┼───┼─────────────────┤
│9 │小型夾鍊袋壹包          │甲○○│同上                              │
├─┼────────────┼───┼─────────────────┤
│10│摩托羅拉牌型號C139（門號│乙○○│同上                              │
│  │0000000000號）手機壹支  │      │                                  │
├─┼────────────┼───┼─────────────────┤
│11│NOKIA牌型號1600手機（門 │乙○○│同上                              │
│  │號0000000000號）壹支    │      │                                  │
├─┼────────────┼───┼─────────────────┤
│12│SAM SUNG牌手機（門號0917│甲○○│同上                              │
│  │720145）壹支            │      │                                  │
├─┼────────────┼───┼─────────────────┤
│13│DBTEL牌手機（門號0000000│甲○○│同上                              │
│  │028號）壹支             │      │                                  │
├─┼────────────┼───┼─────────────────┤
│14│注射針筒捌支            │乙○○│同上                              │
├─┼────────────┼───┼─────────────────┤
│15│止血帶壹條              │乙○○│同上                              │
├─┼────────────┼───┼─────────────────┤
│16│吸食器貳組              │甲○○│同上                              │
├─┼────────────┼───┼─────────────────┤
│17│注射針筒伍支            │甲○○│同上                              │
├─┼────────────┼───┼─────────────────┤
│18│筆記本壹本              │甲○○│同上                              │
└─┴────────────┴───┴─────────────────┘


司法院資訊處製作；財團法人民間司法改革基金會備份。
